【裁判字號】    94,交簡上,144
【裁判日期】    950126
【裁判案由】    業務過失傷害
【裁判全文】
臺灣桃園地方法院刑事判決           94年度交簡上字第144號
上  訴  人
即  被  告  乙○○
上列上訴人即被告因業務過失傷害案件，不服本院94年度壢交簡
字第1426號中華民國94年9 月21日第一審刑事簡易判決（聲請簡
易判決處刑書案號：94年度偵字第4634號），提起上訴，本院管
轄之第二審合議庭判決如下：
    主  文
上訴駁回。
乙○○緩刑貳年。
    事實及理由
一、本案經審理結果，認第一審判決以被告乙○○犯刑法284 條
    第2 項前段之業務過失傷害罪，判處被告有期徒刑3 月，並
    諭知易科罰金之折算標準為銀元300 元折算1 日，其認事用
    法及量刑均無不當，應予維持，並引用第一審判決書記載之
    事實、證據及理由（如附件）。
二、上訴人即被告乙○○上訴意旨略以：伊已與告訴人達成和解
    ，希望法院從輕量刑，為此提起本件上訴云云。
三、原審判決所認定被告因業務過失傷害之犯罪事實，業據被告
    於本院審理時坦承不諱，核與告訴人甲○○指訴及證人即到
    場處理警員李秋遠證述情節相符，並有道路交通事故調查報
    告表（一）、（二）、道路交通事故現場圖、診斷證明書、
    現場照片9 幀，在卷可稽，足認被告之自白確與事實相符，
    事證已臻明確。又被告因過失致告訴人甲○○受傷，並於肇
    事後，在有偵查犯罪職權之公務員知悉前，主動向前往現場
    處理之警員坦承肇事而接受審判，原審引用刑法第284 條第
    2 項前段、第62條前段、第41條第1 項前段、罰金罰鍰提高
    標準條例第1 條前段、第2 條，並審酌被告之動機、目的、
    過失情節、對告訴人之危害、犯罪後坦承之態度及尚未與告
    訴人達成民事賠償和解等一切情狀，判處有期徒刑3 月，併
    諭知易科罰金之折算標準，其認事用法均無違誤，量刑亦屬
    妥適，另上訴人於本院審理時亦表示對原審判決之認事用法
    均無不服之處，僅因其事後與告訴人達成和解，遂請求從輕
    量刑云云，是其上訴非有理由，應予駁回。惟查，被告前未
    曾受有期徒刑以上刑之宣告，有臺灣高等法院被告全國前案
    紀錄表在卷可稽，茲念其僅因一時失慮，以致誤罹刑章，且
    參諸被告業與告訴人達成和解，有卷附和解書可佐，諒以經
    此起訴、審判程序，理當知所警惕，信無再犯之虞，本院因
    認所宣告之刑以暫不執行為適當，併予諭知緩刑2 年，以啟
    自新。
據上論斷，應依刑事訴訟法455 條之1 第1 項、第3 項、第368
條、第373條，刑法第74條第1款，判決如主文。
本案經檢察官蔡孟利到庭執行職務
中    華    民    國    95    年    1     月    26    日
                  交通法庭    審判長法  官  曾淑華
                                    法  官  黃梅淑
                                    法  官  朱美璘
以上正本證明與原本無異
如不服本判決書應於送達後10日內向本院提出上訴狀
                                    書記官  楊鳳滿
中    華    民    國    95    年    1     月    27    日
附錄本案論罪科刑法條：
中華民國刑法第284條
因過失傷害人者，處六月以下有期徒刑、拘役或五百元以下罰金
，致重傷者，處一年以下有期徒刑、拘役或五百元以下罰金。
從事業務之人，因業務上之過失傷害人者，處一年以下有期徒刑
、拘役或一千元以下罰金，致重傷者，處三年以下有期徒刑、拘
役或二千元以下罰金。


司法院資訊處製作；財團法人民間司法改革基金會備份。
